臺灣臺南地方法院刑事判決　　　　　　　94年度交訴字第65號
公　訴　人　臺灣臺南地方法院檢察署檢察官
被　　　告　甲○○
上列被告因過失致死等案件，經檢察官提起公訴（94年度偵字第
2388號、94年度營偵字第217號），被告就犯罪事實為有罪之陳
述，經本院裁定進行簡式審判程序，本院判決如下：
    主  文
甲○○服用酒類，不能安全駕駛動力交通工具而駕駛者，處有期
徒刑柒月；又因過失致人於死，處有期徒刑捌月。應執行有期徒
刑壹年貳月。緩刑肆年。
    事  實
一、甲○○考領有職業大客車駕駛執照，其於民國93年11月18日
    19時許，與乙○○及劉百棟一起到嘉義縣水上鄉朋友處喝酒
    ，至同日22時許甲○○於喝下3瓶啤酒後，已達不能安全駕
    駛動力交通工具之程度，仍駕駛牌照號碼7281—JK號自小客
    車，搭載乙○○及劉百棟，欲返回臺南縣白河鎮，嗣於同日
    22時30分許，甲○○駕駛上開自小客車沿臺南縣後壁鄉土溝
    村南九一線由北往南行駛，途經南91線1公里又600公尺處時
    ，本應注意汽車行駛時，駕駛人應注意車前狀況，並隨時採
    取必要之安全措施，且應在遵行車道內行駛，而依當時天氣
    晴，夜間有照明，路面乾燥、無缺陷及障礙物，且視距良好
    等情形，並無不能注意之情事，詎其因酒力發作而打瞌睡，
    竟疏於注意，以致其所駕駛之上開自小客車失控撞及路邊之
    路燈燈桿，造成坐於該車後座之劉百棟受有頭部撞挫傷併骨
    折、顱內出血等傷害；乙○○則受有腹部創傷合併膽囊、空
    腸破裂出血等傷害（乙○○受傷部分於檢察官偵察中撤回告
    訴，並經檢察官於本件起訴書中對於此部分以該部分與被告
    之過失致死罪部分，有想像競合犯之裁判上一罪關係，爰諭
    知不另為不起訴處分），甲○○本身亦因此受有胸部挫傷之
    傷害，經路過之不知名機車騎士發現後報警將劉百棟、乙○
    ○及甲○○送醫急救，並在醫院測試甲○○呼氣酒精濃度，
    發現竟高達每公升0.72毫克。而劉百棟延至翌（19）日17時
    許，因傷重不治死亡。甲○○在其犯行未被有偵查犯罪職權
    之機關或公務員發覺前，即主動向至醫院處理之員警坦承肇
    事，自首而接受裁判。
二、案經臺南縣警察局白河分局報臺灣臺南地方法院檢察署檢察
    官偵查起訴。
    理  由
一、本件係經被告甲○○於準備程序當庭表示認罪，而經本院裁
    定以簡式審判程序加以審理，則依據刑事訴訟法第273條之2
    、同法第159條第2項之規定，不適用傳聞法則有關限制證據
    能力之相關規定，合先敘明。
二、上揭犯罪事實，業據被告甲○○於警詢及偵、審中坦承不諱
    ，核與告訴人乙○○（嗣於偵查中撤回告訴）指訴之情節相
    符，並有道路交通事故調查報告表(一)、(二)、道路交通事故現
    場圖各1紙、現場蒐證照片53張、被告酒精測定紀錄表及乙
    ○○、劉百棟之診斷證明書附卷可資佐證。被害人劉百棟係
    因本件車禍受傷不治死亡，並有臺灣臺南地方法院檢察署檢
    察官督同檢驗員相驗明確，並製有勘驗筆錄、驗斷書及相驗
    屍體證明書等附卷可憑。
三、按汽車行駛時，駕駛人應注意車前狀況，並隨時採取必要之
 　 安全措施，且應在遵行車道內行駛，道路交通安全規則第94
    條第3項、第97條第1項第1款分別定有明文。又依卷附之道路
    交通事故調查報告表之記載，本件肇事時，天氣晴，夜間有
    照明，路面乾燥、無缺陷及障礙物，且視距良好等情形，客
    觀上並無不能注意之情事，其竟疏未注意以致肇事，其過失
    責任至為明確。被告過失駕車肇事行為被害人劉百棟之死亡
    間，並有相當因果關係。事證明確，被告犯行洵堪認定。
四、次按汽車駕駛人引飲用酒類或其他類似物後其吐氣所含酒精
    濃度超過每公升0.25毫克或血液中酒精濃度超過百分之0.05
    者，不得駕車，道路交通安全規則第114條第1款定有明文。
    又刑法第185條之3規定所稱之「不能安全駕駛」，係屬抽象
 　 危險犯，並不以發生具體危險為必要，對於飲酒後呼氣酒精
    濃度已達每公升0.55毫克（0.55MG\L）以上，肇事率為一般
    正常人之10倍，認為已達不能安全駕車之標準，此業經法務
    部88年5月18日以法88檢字第001669號函公告週知。查被告
    於案發後經測試之酒精濃度，其呼氣酒精濃度竟高達每公升
    0.72毫克，遠遠超過上開標準，足見被告駕車肇事之危險性
    已高出一般人10倍以上，其已達不能安全駕駛動力交通工具
    之情狀甚明。
五、核被告甲○○所為，係犯刑法第185條之3之公共危險罪及刑
    法第276條第1項之過失致人於死罪。其所犯上開二罪間，犯
    意各別，罪名不同，應分論併罰。又被告因酒醉駕車，造成
    被害人被害人劉百棟受傷不治死亡，就其過失致人於死部分
    犯行，應依道路交通管理處罰條例第86條第1項之規定，加
    重其刑。另被告於駕車肇事後未被有偵查犯罪職權之機關或
    公務員發覺前，即主動向至醫院處理之員警坦承肇事，自首
    而接受裁判，有警詢筆錄及臺南縣警察局白河分局道路交通
    事故肇事人自首情形紀錄表在卷可參，是被告之行為合乎自
    首之要件，應依刑法第62條前段之規定，減輕其刑，並先加
    後減。審酌被告之品行、智識程度、飲酒後呼氣酒精濃度高
    達每公升0.72毫克，駕車肇事之危險性已高出一般人10倍以
    上，竟然罔顧自己及大眾之道路交通安全，終至釀成本件車
    禍，以及被告於事後已與被害人劉百棟之家屬成立民事調解
    ，有調解書一紙附卷可稽，且坦承犯行、態度良好等一切情
    狀，爰量處如主文所示之刑，並定其應執行刑1年2月，以示
    懲儆。又被告前未曾受有期徒刑以上刑之宣告，有臺灣臺南
    地方法院檢察署刑案資料查註紀錄表及臺灣高等法院被告前
    案紀錄表在卷可憑，其經此教訓後，應知所警惕，信無再犯
    之虞，本院因認所宣告之刑以暫不執行為適當，爰併諭知緩
    刑4年，以勵自新。
據上論斷，應依刑事訴訟法第273條之1第1項、第299條第1項前
段，道路交通管理處罰條例第86條第1項，刑法第185條之3、第
276條第1項、第62條前段、第51條第5款、第74條第1款，罰金罰
鍰提高標準條例第1條前段，判決如主文。
本案經檢察官丙○○到庭執行職務
中　　華　　民　　國　　94　　年　　11　　月　　3 　　日
　　　　　　　　　刑事第七庭    法　官　林勝利
以上正本證明與原本無異。
如不服本判決，應於判決送達後10日內，向本院提出上訴狀。
　　　　　　　　　　　　　　　　書記官　陳金堂
中　　華　　民　　國　　94　　年　　11　　月　　3 　　日
附錄本案論罪科刑法條全文：
中華民國刑法第185條之3
服用毒品、麻醉藥品、酒類或其他相類之物，不能安全駕駛動力
交通工具而駕駛者，處1年以下有期徒刑、拘役或3萬元以下罰金
。
中華民國刑法第276條
因過失致人於死者，處 2 年以下有期徒刑、拘役或 2 千元以下
罰金。
從事業務之人，因業務上之過失犯前項之罪者，處 5 年以下有期
徒刑或拘役，得併科 3 千元以下罰金。
